臺灣板橋地方法院刑事判決　　　　　　　94年度簡字第2284號
　　公　訴　人　臺灣板橋地方法院檢察署檢察官
　　被　　　告　甲○○
上列被告因違反家庭暴力防治法等案件，經檢察官聲請簡易判決
處刑（94年度速偵字第664 號），及併案移送審理（94年度偵字
第8215號），本院判決如下：
    主  文
甲○○連續違反法院依家庭暴力防治法第13條所為之禁止實施家
庭暴力及直接騷擾行為之民事通常保護令裁定，處拘役陸拾日，
如易科罰金，以銀元參佰元即新台幣玖佰元折算壹日。
    事  實
一、甲○○係張淑楨之夫，二人間具有家庭暴力防治法第3 條第
　　款所定之家庭成員關係。甲○○曾於94年3 月14日經臺灣板
　　橋地方法院依家庭暴力防治法第13條規定，以93年度家護字
　　第1197號民事通常保護令裁定令其不得對聲請人即被害人張
　　淑楨實施身體或精神上不法侵害之行為；亦不得直接或間接
　　對於告訴人張淑楨為騷擾之聯絡行為。詎甲○○竟基於概括
　　犯意，先於94年4 月30日上午9 時許，於張淑楨返回蘆洲娘
    家之際，打電話給張淑楨，並於電話中無故以三字經辱罵之
    ，以此方式直接騷擾張淑楨。復於94年5 月2 日20時許，甲
    ○○基於恐嚇之概括犯意，待張淑楨自蘆洲娘家返回在台北
    縣新莊市○○路377 巷17弄43號4 樓住處後，酒後大聲辱罵
    張淑楨：「瘋女人」，並對其揚言：「要你死」等話語，以
    此加害生命、身體之事恐嚇張淑楨，使張淑楨心生畏懼，並
    以此方式對張淑楨實施精神上之不法侵害。又於94年5 月8
    日21時30分許，承前恐嚇之概括犯意，酒後大聲辱罵張淑楨
    ，又對其揚言：「要你死」等話語，並用摔嬰兒車之動作，
    以此加害生命、身體之事恐嚇張淑楨，使張淑楨心生畏懼，
    並以此方式實施精神上之不法侵害，而違反法院所為前述裁
    定。案經告訴人張淑楨訴由臺北縣警察局新莊分局中平派出
    所偵查後報請台灣板橋地方法院檢察署檢察官聲請簡易判決
    處刑。
二、上揭事實，業據告訴人張淑楨指述在卷，並有被告甲○○於
    偵查中之自白，另有本院93年度家護字第1197號民事通常保
    護令影本1 份及摔毀之嬰兒車照片影本3 幀在卷可稽，是本
    案事證明確，被告犯行洵堪認定，應依法論科。
三、按家庭暴力防治法第50條第1 款所謂「家庭暴力」，係謂家
    庭成員間實施身體或精神上不法侵害之行為。同條第2 款所
    謂「家庭暴力罪」，即謂家庭成員間故意實施家庭暴力行為
    而成立其他法律所規定之犯罪。查被告於94年5 月2 日20時
    許及5 月8 日21時30分許，酒後於住處以「要你死」等話語
    及摔壞嬰兒車之方式，以加害生命、身體之事恐嚇張淑楨使
    其心生畏懼，且以此方式對之實施精神上不法侵害行為，違
    反本院所核發上開民事通常保護令，核被告所為，係構成刑
    法第305 條恐嚇危安罪及家庭暴力防治法第50條第1 款之實
    施家庭暴力行為而違反保護令罪，聲請人漏論刑法第305 條
    恐嚇危安罪，應予補充。次按家庭暴力防治法第3 款所謂「
    騷擾」，係指任何打擾、警告、嘲弄或辱罵他人之言語、動
    作或製造使人心生畏佈情境之行為。查被告於94年4 月30日
    9 時許告訴人張淑楨返回娘家之際，酒後撥打電話予張淑楨
    並口出閩南語三字經：「幹你娘機歪」、「破麻」、「臭機
    歪」之惡言辱罵張淑楨，就張淑楨而言已構成騷擾之聯絡行
    為，並違反本院所核發上開民事通常保護令，故應構成家庭
    暴力防治法第50條第3 款之直接騷擾而違反保護令罪。被告
    先後2 次恐嚇危安行為，及先後實施家庭暴力與直接騷擾等
    違反保護令犯行，均時間緊接，方法相同，且各觸犯構成要
    件相同之罪名，顯均係各基於概括犯意而為，均為連續犯，
    應均依刑法第56條之規定論以1 罪。被告所犯連續恐嚇危安
    罪及連續違反保護令罪間，係以一行為同時觸犯上開2 罪，
    為想像競合犯，應從一重之連續實施家庭暴力行為而違反保
    護令罪處斷。被告於94年5 月8 日21時30分違犯家庭暴力防
    治法第50條第1 款之違反保護令罪及恐嚇危安罪行，雖未據
    檢察官於聲請簡易判決處刑書內載明，然經併案移送本院審
    理，且與被告原被訴之違反保護令犯行間有連續犯裁判上一
    罪關係，仍為起訴效力所及，本院應併予審究。爰審酌被告
    多次惡言辱罵被害人，違反本院核發民事通常保護令，雖曾
    於臺灣板橋地方法院檢察署檢察官偵查時陳明絕不再犯，但
    僅隔數日即再次犯之，且不思戒除酗酒惡習，仍多次於酒後
    辱罵、恐嚇家庭成員，顯無悛悔之意，兼衡其智識程度為高
    職畢業（參偵查卷附被告警詢筆錄教育程度欄）、僅因細故
    而對告訴人為本件之犯行，動機可訾，暨其所使用之手段、
    次數、犯罪所生之危害及犯罪後之態度等一切情狀，量處如
    主文所示之刑，並諭知易科罰金之折算標準，以示懲戒。
四、據上論斷，應依刑事訴訟法第449 條第1 項前段、第3 項、
    第454 條第1 項，家庭暴力防治法第50條第1 款、第3 款，
    刑法第11條前段、第56條、第305 條、第55條、第41條第1
    項前段，罰金罰鍰提高標準條例第2 條，現行法規所定貨幣
    單位折算新台幣條例第2 條，逕以簡易判決處刑如主文。
五、如不服本判決，得自收受送達之日起10日內向本院提出上訴
    狀，上訴於本院第二審合議庭（須附繕本）。
中　　華　　民　　國　　94　　年　　6 　　月　　1 　　日
                              臺灣板橋地方法院刑事第九庭
                                    法  官  胡  堅  勤
上正本證明與原本無異。
如不服本判決，應於判決送達後10日內，向本院提出上訴狀。
中　　華　　民　　國　　94　　年　　6 　　月　　1 　　日
                                    書記官  吳  詩  琳
附錄本案論罪科刑法條全文：
家庭暴力防治法第50條
違反法院依第13條、第15條所為之下列裁定者，為本法所稱之違
反保護令罪，處3 年以下有期徒刑、拘役或科或併科新台幣10萬
元以下罰金︰
一、禁止實施家庭暴力行為。
二、禁止直接或間接騷擾、接觸、通話或其他連絡行為。
三、命遷出住居所。
四、遠離住居所、工作場所、學校或其他特定場所。
五、命完成加害人處遇計畫：戒癮治療、精神治療、心理輔導或
    他治療、輔導。
